【裁判字號】    92,訴,668
【裁判日期】    920731
【裁判案由】    遷讓房屋
【裁判全文】
臺灣桃園地方法院民事判決  九十二年度訴字第六六八號
    原      告  丙○○
    訴訟代理人  丁○○
    被      告  乙○○
                戊○○
右當事人間請求遷讓房屋事件，本院判決如左：
    主    文
被告應將坐落桃園縣新屋鄉○○路一九○巷十一號之房屋壹棟遷讓交還給原告。
訴訟費用由被告負擔。
    事    實
甲、原告方面：
一、聲明：求為判決如主文第一項所示。
二、陳述：
（一）原告於民國九十一年九月四日向鈞院拍得坐落桃園縣新屋鄉○○段二五九之十
      一地號土地及其上門牌編號桃園縣新屋鄉○○路一九○巷十一號建物一棟（下
      稱系爭房屋），業據鈞院於同年九月十二日核發權利移轉證書，並於同年十月
      七日向桃園縣楊梅地政事務所辦理所有權移轉登記完畢，原告並已取得系爭房
      屋及其土地之所有權狀，因被告無權占用系爭房屋，原告遂於九十二年三月二
      十四日向被告寄發存證信函請求返還系爭房屋，被告已表明不願意搬遷，爰依
      法訴請被告返還系爭房屋。
（二）在拍賣之過程中被告戊○○有到場，卻一直沒有表示意見或提出異議，故原告
      認為被告與訴外人即原房屋所有權人甲○○間並無買賣關係存在。
三、證據：提出本院核發之不動產權利移轉證書影本一份、系爭房屋及其土地所有權
    狀影本各一份、存證信函影本一份、戶籍謄本三份為證。
乙、被告方面：
一、聲明：駁回原告之訴。
二、陳述：
    被告之一戊○○於八十九年十月二十七日向訴外人甲○○購買系爭房屋，但系爭
    房屋還未過戶前，訴外人甲○○就避不見面，被告二人是基於該買賣關係才占有
    系爭房屋，並非無權占有，而被告戊○○於拍賣會場亦有告知原告有系爭買賣契
    約存在，原告卻向被告表示伊所購買之房屋並非系爭房屋。
三、證據：提出土地及建築改良物買賣所有權移轉契約書原本一份為證。
    理    由
一、本件原告起訴主張：其於九十一年九月四日向本院拍得系爭房屋及其基地，於同
    年九月十二日經核發權利移轉證書後，辦畢所有權移轉登記，詎被告之一戊○○
    因與系爭房屋原所有權人甲○○有買賣關係，迄今仍無權占用系爭房屋，經原告
    以催告信函告知其遷移未果，爰依民法物上請求權之法律關係，訴請被告二人自
    系爭房屋遷出等情。被告則以：被告戊○○與訴外人甲○○間就系爭房屋已成立
    買賣關係，亦為原告於投標前所知悉，故被告二人並非無權占有等語，資為抗辯
    。
二、原告主張其對於系爭房屋係依法自本院九十年度執字第一八一一三號執行事件拍
    賣時拍得，嗣於九十一年九月十二日經本院核發權利移轉證書取得所有權等情，
    為被告所不爭執，且有原告提出之本院不動產權利移轉證書、系爭房屋及其基地
    所有權狀（以上均為影本）為證，是原告此部分主張堪信屬實。
三、按拍賣之不動產，買受人自領得執行法院所發給權利移轉證書之日起，取得該不
    動產所有權，強制執行法第九十八條第一項前段定有明文。經查，本院九十年度
    執字第一八一一三號執行事件，執行債權人泛亞商業銀行股份有限公司聲請對執
    行債務人甲○○所有之系爭房屋暨坐落土地等財產為執行，而本院業於九十一年
    九月十二日核發系爭房屋及其基地之權利移轉證書與原告，原告已取得系爭房屋
    之所有權。至被告抗辯戊○○與訴外人甲○○間有買賣關係，被告二人係有權占
    有系爭房屋云云，惟該買賣契約僅屬債權契約，基於債之相對性原則，僅被告戊
    ○○得依約向訴外人甲○○主張有權占有系爭房屋，對原告並不發生拘束力，是
    被告二人對於系爭房屋之真正所有權人即原告並無合法占有系爭房屋之權源，從
    而，本件原告基於民法第七百六十七條前段物上請求權之法律關係，訴請被告自
    系爭房屋遷出並返還與原告，於法有據，應予准許。
四、據上論結，本件原告之訴為有理由，依民事訴訟法第七十八條、第八十五條第一
    項前段，判決如主文。
中      華      民      國    九十二    年      七      月    三十一    日
                                臺灣桃園地方法院民事第一庭
~B審判長法官  郭琇玲
~B      法官  田玉芬
~B      法官  林哲賢
右為正本係照原本作成
如對本判決上訴，須於判決送達後廿日內向本院提出上訴狀
中      華      民      國    九十二    年      七      月    三十一    日
~B法院書記官  陳淑芬


司法院資訊處製作；財團法人民間司法改革基金會備份。
